臺灣臺中地方法院刑事判決　　　　　　　96年度交簡字第15號
公　訴　人　臺灣臺中地方法院檢察署檢察官
被　　　告　甲○○
上列被告因過失傷害案件，經檢察官提起公訴（95年度偵字第25
108 號），被告自白犯罪，本院合議庭裁定改依簡易程序審理，
判決如下：
    主    文
甲○○犯過失傷害罪，處有期徒刑參月，如易科罰金，以銀元參
佰元即新台幣玖佰元折算壹日。
    犯罪事實
一、甲○○前因公共危險案件，經本院分別判處拘役55日及有期
    徒刑6 月確定，其中有期徒刑部分甫於民國（下同）92年11
    月16日執行完畢，詎仍不知悔改於95年1 月31日19時50分許
    至20時許止，在臺中縣后里鄉○○路某處飲用高粱酒及啤酒
    後，呼氣酒精濃度達每公升1.685 毫克，已不能安全騎乘機
    車等動力交通工具，猶騎乘車牌號碼JUH- 691號之重型機車
    ，沿臺中縣后里鄉○○路由南往北方向行駛（所涉公共危險
    部分，業經判處有期徒刑3 月確定），於同日20時22分許，
    行經臺中縣后里鄉○○村○○路478 號前，明知汽車行駛時
    ，理應注意車前狀況，並隨時採取必要之安全措施，而依當
    時天候晴、夜間有照明、柏油路面乾燥且無缺陷、無障礙、
    視距良好等一切情況，並無不能注意之情形，詎其因酒精作
    用影響，疏未注意車前有陳銀財駕駛車牌號碼DM- 8736自用
    小客車由路旁倒車進入成功路，而陳銀財之妻乙○○○原在
    該車後方指揮，正打開該車右前車門準備上車之情形，而未
    採取煞停、閃避、或其他必要之安全措施仍貿然通過，致不
    慎撞及乙○○○，將乙○○○夾在該車右前車門內側與其機
    車車頭之間，造成乙○○○因而受有右側肱骨粉碎性骨折、
    骨盆骨折、右手（2×3公分）及右下肢開放性皮瓣性撕裂傷
    等傷害。
二、案經乙○○○訴由臺灣臺中地方法院檢察署檢察官偵查起訴
    。
    理    由
一、現行刑事訴訟法為保障被告之反對詰問權，排除具有虛偽危
    險性之傳聞證據，以求實體真實之發現，於該法第159條第1
    項明定被告以外之人於審判外之言詞或書面陳述，除法律有
    規定者外，不得作為證據。是被告以外之人於審判外之陳述
    ，除有同條第2項之除外情形，或符合同法第159條之1 至第
    159條之5，或其他法律有特別規定得為證據之情形者外，自
    不得採為論罪之依據。而刑事訴訟法第159條第2項規定：「
    前項規定，於... 及法院以簡式審判程序或簡易判決處刑者
    ，不適用之」，是於簡易審判程序，有關傳聞證據之證據能
    力限制規定自無適用之餘地，合先敘明。
二、上開犯罪事實業經告訴人乙○○○於偵訊指訴甚詳，核與證
    人陳銀財證述相符，復有光田綜合醫院出具之診斷證明書、
    道路交通事故現場圖、道路交通事故調查表(一)、(二)、臺中縣
    警察局交通隊后里小隊道路交通事故當事人酒精測定紀錄表
    與所附之光田綜合醫院生化檢驗報告單及車禍現場照片等在
    卷可稽，並據被告甲○○於本院訊問及警詢中供承不諱，又
    佐以本件被告酒醉駕車之公共危險犯行，亦經判處有期徒刑
    3 月確定在案，有臺灣高等法院被告前案紀錄表在卷可憑，
    足徵被告之自白與事實相符，且被告之過失行為與告訴人所
    受之傷害間，有相當因果關係至明，本件事證明確，被告犯
    行堪以認定。
三、核被告所為，係犯刑法第284條第1項前段之過失傷害罪。按
    被告行為後，刑法施行法增訂第1條之1，將罰金單位改為新
    台幣，並將刑法分則未經修正而條文定有罰金者，其罰金數
    額提高為30倍，惟因原本法條文罰金之單位為銀元，與新台
    幣折算比例為3比1，復因罰金罰鍰提高標準條例第1 條之適
    用，罰金數額業已提高10倍，因而實際上所得科處罰金之總
    數，固未提高，惟刑法第33條第5款業經修正，並於95年7月
    1日施行，將罰金最低額由銀元1元以上，修正為新台幣1 千
    元以上，以百元計算之，因之刑法分則條文中有罰金刑者，
    其罰金之最低額業經修正為新台幣1 千元以上，經比較新舊
    法之規定，應以行為時法有利於被告。又刑法第47條亦同時
    修正公布，修正後之累犯，以出於故意再犯者為限，本案被
    告有如犯罪事實欄所載之執行情形，有臺灣高等法院被告前
    案紀錄表附卷可按，其於有期徒刑執行完畢後5 年內，因過
    失再犯本罪，經比較新舊法之結果，以修正後刑法第47條之
    規定較有利於被告。另被告行為後，刑法第41條第1 項前段
    規定亦同時修正公布，將易科罰金之折算標準，由「得以1
    元以上3元以下折算1日」，提高為「以新台幣1千元、2千元
    或3千元折算1日」，且行為時之易科罰金折算標準，修正前
    罰金罰鍰提高標準條例第2 條前段（現已刪除）規定，就其
    原定數額提高為100倍折算1日，則行為時之易科罰金折算標
    準，應以銀元300元折算1日，經折算為新台幣後，應以新台
    幣900元折算為1日。經比較修正前、後之規定，修正後之規
    定，並非較有利於行為人，故此部分應依刑法第2條第1項前
    段，適用行為時法定其折算標準。末按「汽車駕駛人，無駕
    駛執照駕車、酒醉駕車、吸食毒品或迷幻藥駕車、行駛人行
    道或行經行人穿越道不依規定讓行人優先通行，因而致人受
    傷或死亡，依法應負刑事責任者，加重其刑至2分之1」，道
    路交通管理處罰條例第86條第1 項定有明文。被告為汽車駕
    駛人，其酒醉駕車之公共危險犯行業經判決確定，已如前述
    ，且因本件交通事故致乙○○○受傷，應依前開規定加重其
    刑。爰審酌被告之素行、違反注意義務之程度、造成被害人
    所受之損害、犯罪後坦承犯行，但因無資力，無法賠償被害
    人以達成和解等一切情狀，量處如主文所示之刑，並諭知易
    科罰金之折算標準。
據上論斷，應依刑事訴訟法第449條第2項、第454條第1項，刑法
第2條第1項前段、第284條第1項前段、修正前刑法第33條第5 款
、第41條第1項前段，道路交通管理處罰條例第86條第1項，罰金
罰鍰提高標準條例第1條前段、修正前罰金罰鍰提高標準條例第2
條，現行法規所定貨幣單位折算新台幣條例第2 條，判決如主文
。
中　　華　　民　　國　　 96　　年　　2　　月　　13　　日
                  臺中簡易庭   法  官  林慧英
以上正本證明與原本無異
如不服本判決應於送達後10日內向本院提出上訴狀
    　　                       書記官　廖碩薇
中　　華　　民　　國　　 96　　年　　2　　月　　13　　日
附錄論罪科刑法條
刑法第284條
因過失傷害人者，處6月以下有期徒刑、拘役或5百元以下罰金，
致重傷者，處1年以下有期徒刑、拘役或5百元以下罰金。
從事業務之人，因業務上之過失傷害人者，處1 年以下有期徒刑
、拘役或1千元以下罰金，致重傷者，處3年以下有期徒刑、拘役
或2千元以下罰金。
